【裁判字號】    97,訴,3387
【裁判日期】    980114
【裁判案由】    違反毒品危害防制條例
【裁判全文】
臺灣彰化地方法院刑事判決              97年度訴字第3387號
公  訴  人  臺灣彰化地方法院檢察署檢察官
被      告  甲○○
                    （現於臺灣彰化監獄彰化分監執行中）
上列被告因違反毒品危害防制條例案件，經檢察官提起公訴（97
年度毒偵字第4192號），本院以簡式審判程序判決如下：
    主    文
甲○○施用第一級毒品，累犯，處有期徒刑捌月，扣案之第一級
毒品海洛因壹包（驗餘淨重零點零貳伍陸公克）沒收銷燬之。
    犯罪事實
一、甲○○前於民國91年間因施用毒品案件，經依法院裁定送
    入觀察勒戒處所觀察勒戒後，經評定認有繼續施用毒品傾向
    ，再依法院裁定送入戒治處所施以強制戒治，於92年1月7日
    停止戒治，後經撤銷停止戒治，於92年10月26日執行完畢出
    監，並由臺灣彰化地方法院檢察署檢察官以93年度戒毒偵字
    第15、16號為不起訴處分確定。94年間因施用毒品等案件
    ，分別經本院以94年度訴字第120號、94年度訴字第1146號
    判決判處有期徒刑6月、7月確定，接續執行後於95年8月1日
    縮刑期滿執行完畢。97年間因施用毒品等案件，分別經臺
    灣高等法院臺中分院及本院以97年度上訴字第1467號、97年
    度易字第951號判決判處有期徒刑8月、5月確定。詎猶不知
    悔改，竟基於施用第一級毒品之犯意，於97年10月20日上午
    6時許，在其位於彰化縣大村鄉○○路127號住處內，以將第
    一級毒品海洛因摻水再以注射針筒注射身體血管之方式，在
    同上地點，施用第一級毒品海洛因1次。嗣於97年10月20日
    上午10時50分許，在前開住處因另案為警緝獲，甲○○於有
    偵查犯罪職權之員警未發覺其施用第一級毒品之犯行前，即
    主動交出藏有第一級毒品海洛因1包（驗餘淨重0.0256公克
    ）之香菸盒，並向員警自首上開施用第一級毒品之犯行，且
    接受裁判，經警採其尿液送驗結果，呈現海洛因代謝物之可
    待因、嗎啡陽性反應，而查悉上情。
二、案經彰化縣警察局彰化分局報告臺灣彰化地方法院檢察署檢
    察官偵查起訴。
    理  由
一、本件被告甲○○所犯係死刑、無期徒刑、最輕本刑為3年以
    上有期徒刑以外之罪，其於準備程序中就被訴事實為有罪之
    陳述，經告知被告簡式審判程序之旨，並聽取公訴人及被告
    之意見後，本院合議庭認為適宜而裁定由受命法官獨任進行
    簡式審判程序，合先敘明。
二、訊據被告甲○○對於上揭犯罪事實坦承不諱，且被告於上揭
    時地為警查獲後，經警採集其尿液送驗結果，確呈現海洛因
    代謝物之可待因、嗎啡陽性反應，此有詮昕科技股份有限公
    司出具之濫用藥物尿液檢驗報告、去氧核醣核酸條例以外案
    件接受尿液採樣同意書及彰化縣警察局彰化分局委託檢驗尿
    液代號與真實姓名對照認證單各1份在卷可稽。又扣案之白
    色粉末1包經檢驗含有第一級毒品海洛因成份，亦有行政院
    衛生署草屯療養院鑑定書1份附卷可憑。此外，復有搜索扣
    押筆錄、扣押物品目錄表及扣案之第一級毒品海洛因1包可
    資佐證，足認被告自白與事實相符，堪可採信。又被告前於
    91年間因施用毒品案件，經依法院裁定送入觀察勒戒處所
    觀察勒戒後，經評定認有繼續施用毒品傾向，再依法院裁定
    送入戒治處所施以強制戒治，於92年1月7日停止戒治，後經
    撤銷停止戒治，於92年10月26日執行完畢出監，並由臺灣彰
    化地方法院檢察署檢察官以93年度戒毒偵字第15、16號為不
    起訴處分確定。94年間因施用毒品等案件，分別經本院以
    94年度訴字第120號、94年度訴字第1146號判決判處有期徒
    刑6月、7月確定，接續執行後於95年8月1日縮刑期滿執行完
    畢。97年間因施用毒品等案件，分別經臺灣高等法院臺中
    分院及本院以97年度上訴字第1467號、97年度易字第951號
    判決判處有期徒刑8月、5月確定等節，有臺灣高等法院被告
    前案紀錄表1份在卷可憑。綜上所述，本案事證明確，被告
    犯行堪以認定。
三、核被告所為，係犯毒品危害防制條例第10條第1項之施用第
    一級毒品罪。被告施用第一級毒品前持有第一級毒品之低度
    行為，應為其施用之高度行為所吸收，均不另論罪。再按刑
    法第62條所謂發覺，固非以有偵查犯罪權之機關或人員確知
    其人犯罪無誤為必要，而於對其發生嫌疑時，即得謂為已發
    覺；但此項對犯人之嫌疑，仍須有確切之根據得為合理之可
    疑者，始足當之，若單純主觀上之懷疑，要不得謂已發生嫌
    疑（最高法院72年臺上字第641號判例意旨參照）。查，被
    告係因另涉強盜案件為警至前開住處盤查，惟於警員尚未發
    現任何跡證得認被告有本次施用毒品犯行前，被告即主動將
    身上藏有第一級毒品海洛因1包之香菸盒取出交予員警，並
    向員警坦承前開施用第一級毒品犯行，業具被告供明在卷，
    並有扣押物品目錄表在卷可稽，足認被告確係在警員未發現
    有確切之根據得為合理之懷疑前，即主動供述其於上開時、
    地施用第一級毒品海洛因1次之犯行，嗣並接受裁判，核與
    自首之規定相符，依刑法第62條前段之規定減輕其刑。復查
    ，被告前於94年間因施用毒品等案件，分別經本院以94年度
    訴字第120號、94年度訴字第1146號判決判處有期徒刑6月、
    7月確定，接續執行後於95年8月1日縮刑期滿執行完畢，有
    臺灣高等法院被告前案紀錄表1份在卷可稽，其於受有期徒
    刑執行完畢後5年以內，再故意犯本件有期徒刑以上之罪，
    為累犯，應依法加重其刑。被告同時具有加重及減輕事由，
    應依刑法第71條第1項之規定先加後減之。爰審酌被告前曾
    因施用毒品案件接受觀察勒戒及強制戒治處分，並曾因施用
    毒品案件，多次經法院判處罪刑確定，竟無視於毒品對於自
    身健康之戕害及國家對於杜絕毒品犯罪之禁令，猶施用毒品
    不輟，再為本案犯行；被告吸毒係戕害自己身心之行為及被
    告犯罪後尚能坦承犯行之態度等一切情狀，量處如主文所示
    之刑。又扣案之第一級毒品海洛因1包（驗餘淨重0.0256公
    克）係屬第一級毒品，應依毒品危害防制條例第18條第1項
    前段之規定，宣告沒收銷燬之如主文所示。
據上論斷，應依刑事訴訟法第273條之1第1項、第299條第1項前
段，毒品危害防制條例第10條第1項、第18條第1項前段，刑法第
11條前段、第47條第1項、第62條前段，判決如主文。
本案經檢察官張聖傳到庭執行職務。
中    華    民    國    98    年    1     月    14    日
                  刑事第五庭    法  官  蔡家瑜
以上正本證明與原本無異。
如不服本判決應於收受判決後10日內向本院提出上訴書狀，並應
敘述具體理由；其未敘述上訴理由者，應於上訴期間屆滿後20日
內向本院補提理由書（均須按他造當事人之人數附繕本）「切勿
逕送上級法院」。
中    華    民    國    98    年    1     月    14    日
                                書記官  陳秀鳳
附錄論罪科刑法條：
毒品危害防制條例第十條第一項：
施用第一級毒品者，處六個月以上五年以下有期徒刑。


司法院資訊處製作；財團法人民間司法改革基金會備份。
